# 存货跌价计提问题

提问人：Ryan_q 时间：2023-07-16 15:20:22
@chenyiwei，陈版主，有疑问如下，对于某公司在计提跌价时以可变现净值孰低原则计提（单项），同时也考虑库龄进行计提。
这类用库龄以及个别认定法相结合，其方法合理性以及在下一期存货销售时应当如何披露？
存货跌价计提 .png (143.58 KB, 下载次数: 0)
2023-7-16 14:58 上传
问题：
1 、在存货以及个别认定法相结合存在一个这样的矛盾：对于一年以上的原材料且其期后已经有明确订单全部覆盖账面价值，仍按照100%进行跌价处理是否存在错误？是否不建议计提减值准备？
2 、对于库龄法计提的晶圆期后进行销售，其减值迹象消失，是否应当进行存货跌价准备的转回披露？
3 、对于可变现净值进行单项计提的期后进行销售，是否应当进行存货跌价准备的转销披露？
上述处理方式是否合理，望指导。

回答人：chenyiwei
“在计提跌价时以可变现净值孰低原则计提（单项），同时也考虑库龄进行计提”这一做法在逻辑上是存在问题的。
1 、如果能够合理确定（以单项存货为基础）的可变现净值，则不应将其账面价值减记到可变现净值以下。
2 、如果采用库龄法是合理的，则表明该种存货的可变现净值与库龄存在直接对应关系，但如果可以单独确定其可变现净值，则表明其可变现净值与库龄之间的相关性较低。这反过来又说明适用库龄法的前提不成立。
而且，从主帖案例来看，也确实发生了计提过度导致后续销售时大额减值准备转回的情况。
建议谨慎考虑该做法的合理性和逻辑性。